臺灣彰化地方法院交通事件裁定　　　　100年度交聲字第444號
原處分機關　　交通部公路總局臺中區監理所彰化監理站
異　議　人
即受處分人　　謝政瑋
上列受處分人因違反道路交通管理處罰條例案件，對於交通部公
路總局臺中區監理所彰化監理站中華民國100年1月17日所為之2
處分（彰監四字第裁64-Z00000000號、裁64-Z00000000號），聲
明異議，本院裁定如下：
    主    文
異議均駁回。
    理  由
一、按汽車行駛於高速公路、快速公路或設站管制之道路，不遵
    使用限制、禁止、行車管制及管理事項之管制規則，行車速
    度超過規定之最高速限或低於規定之最低速限者、未依規定
    變換車道者、未依標誌、標線、號誌指示行車者，均各處新
    臺幣3千元以上6千元以下罰鍰；又汽車駕駛人，駕駛汽車有
    違反本條例之行為，經交通勤務警察或依法令執行交通稽查
    任務人員制止時，不聽制止或拒絕停車接受稽查而逃逸者，
    除按各該條規定處罰外，處新臺幣3千元以上6千元以下罰鍰
    ；又違反前揭規定者，各記違規點數1點，道路交通管理處
    罰條例第33條第1項第1款、第4款、第13款、第60條第1項、
    第63條第1項第1款分別有明文規定。
二、聲明異議意旨略以：異議人即受處分人（下稱異議人）於99
    年12月1日被開罰單，事後不服、申訴未果；異議人於99年
    12月1日當日人在上班，車都在公司，為何被開單，異議人
    疑為車牌被冒用，且異議人公司僅異議人所駕駛車輛為馬自
    達3型號轎車，並有異議人車輛進入公司之監視器畫面、上
    班打卡鐘出勤表可資佐證，請查明云云。
三、經查，異議人謝政瑋所有車輛車號4581-C6號自小客車（以
    下稱系爭車輛），於99年12月1日13時46分許，行經國道三
    號南下224.7公里處路段，因「行速126公里，限速110公里
    ，超速16公里」、「行駛高速公路未依規定變換車道」、「
    行駛高速公路未依標線指示行車」及「拒絕停車接受稽查而
    逃逸」等4項違規，經內政部警政署國道公路警察局第七警
    察隊以公警局交字第Z00000000號、Z00000000號舉發違反道
    路交通管理事件通知單（下稱舉發通知單）2紙逕行舉發，
    異議人經申訴後，原處分機關仍認異議人有上揭違規事實，
    爰依道路交通管理處罰條例第33條第1項第1款、第4款、第
    13款、第60條第1項、第63條第1項第1款，各裁處異議人6
    千元、6千元，並記違規點數4點，有上揭舉發通知單、原處
    分機關裁決書各2紙在卷可查，是系爭車輛有於上揭時、地
    為警逕行舉發違規之事實洵可確定。異議人固否認有於上揭
    時、地為上揭各項違規，並以其當時人係在公司上班，系爭
    車輛亦停放在公司置辯，並附具系爭車輛駛入公司之監視器
    攝影擷取畫面3幀、出勤打卡表1張佐證。惟查系爭車輛於上
    揭時、地之違規情形，據警方執勤人員稱當時以雷射測速器
    測得系爭車輛行速126公里，鎖定其超速行駛無誤，始開啟
    警示閃光燈並以指揮棒攔停系爭車輛受檢，詎系爭車輛不停
    車受檢反而加速逃逸，警方乃尾隨系爭車輛後方，沿途系爭
    車輛任意變換車道（未打方向燈），並進入南投服務區，警
    方乃再次示意系爭車輛停車受檢，系爭車輛駕駛人仍不予理
    會，反加速駛離，又於南投服務區○○○○○道強行跨越槽
    化線往北逃逸，警方因顧及其他用路人行車安全，未予繼續
    尾隨，乃記明車號、顏色、車型，並立即以電腦查證核對無
    誤後，方予逕行舉發等情，有內政部警政署國道公路警察局
    第七警察隊函文1份暨雷射測速儀檢定合格書1紙在卷可考，
    是當時執行舉發之員警既經雷射測速儀器鎖定系爭車輛超速
    行駛，並沿路尾隨系爭車輛行經高速公路至南投服務區，當
    無誤認車牌之可能。又異議人雖提供其駕駛系爭車輛於本件
    違規當日8時3分許上班駛入公司之監視器攝影擷取畫面3幀
    ，惟其畫面中車輛車牌號碼模糊難以辨識，且縱能確定畫面
    中車輛即為系爭車輛，亦僅能證明系爭車輛於99年12月1日8
    時3分許（異議人稱監視器畫面所示時間略晚）曾駛入異議
    人所任職公司，並無法證明於同日13時46分許即違規當時系
    爭車輛確在異議人公司內；又異議人所提供99年12月份上班
    打卡資料，亦僅能證明異議人99年12月1日上班時間為7時53
    分、下班時間為18時19分，上、下班間隔時間內異議人是否
    曾駕駛系爭車輛外出，抑或系爭車輛是否為不明人士駕駛外
    出等情，則均無法證明，是異議人所辯未於上揭違規時、地
    駕駛系爭車輛違規、恐係遭人冒用車牌等語，尚難遽採。另
    按道路交通管理處罰條例第85條第1項規定：「本條例之處
    罰，受舉發違反道路交通管理事件之受處罰人，認為受舉發
    之違規行為應歸責他人者，應於舉發違反道路交通管理事件
    通知單應到案日期前，檢附相關證據及應歸責人相關證明文
    件，向處罰機關告知應歸責人，處罰機關應即另行通知應歸
    責人到案依法處理。逾期未依規定辦理者，仍依本條例各該
    違反條款規定處罰。」，是異議人既否認有於本件違規時、
    地駕駛系爭車輛違規，復未能舉證應歸責人，本院認系爭車
    輛確有違規事實無訛，自應以異議人即系爭車輛所有人為處
    罰對象，附此敘明。
四、綜上所述，本件違規情事堪以認定，原處分機關援引首揭道
    路交通管理處罰條例第33條第1項第1款、第4款、第13款、
    第60條第1項、第63條第1項第1款之規定，各裁處異議人罰
    鍰6千元、6千元，並記違規點數4點，核無違誤。本件異議
    皆無理由，應均予駁回。
據上論斷，應依道路交通事件處理辦法第18條，裁定如主文。
中    華    民    國   100    年    6     月    29    日
                  交通法庭            法  官   洪志賢
以上正本證明與原本無異。
如不服本裁定，應於裁定送達後五日內向本院提出抗告狀(須附
繕本 )。
中    華    民    國   100    年    6     月    29    日
                                      書記官   許億先